【裁判字號】    97,訴緝,119
【裁判日期】    970612
【裁判案由】    毒品危害防制條例
【裁判全文】
臺灣板橋地方法院刑事判決             97年度訴緝字第119號
公  訴  人  臺灣板橋地方法院檢察署檢察官
被      告  甲○○
                    （另案於臺灣臺北監獄臺北分監執行中）
上列被告因違反毒品危害防制條例案件，經檢察官提起公訴（96
年度毒偵字第7567、7896號），本院判決如下：
    主  文
甲○○施用第一級毒品，處有期徒刑拾月。
    事  實
一、甲○○前於民國（下同）九十三年間，因施用毒品案件，經
    本院以九十三年度毒聲字第一六九七號裁定送觀察、勒戒後
    ，認有繼續施用毒品之傾向，再經本院以九十三年度毒聲字
    第二一三四號裁定令入戒治處所施以強制戒治，嗣因無繼續
    戒治之必要，於九十四年八月十八日執行完畢釋放，並由臺
    灣板橋地方法院檢察署檢察官以九十四年度戒毒偵字第三三
    七號為不起訴處分確定；又因施用第一級毒品案件，經本院
    以九十六年度訴字第五五五號判處有期徒刑八月確定，再因
    施用第一、二毒品案件，本院以九十六年度訴字第二八七二
    號判處有期徒刑九月、四月，應執行有期徒刑一年，並經臺
    灣高等法院以九十六年度上訴字第四七七九號駁回上訴確定
    （上開案件現正執行中）。詎甲○○於上開強制戒治執行完
    畢後五年內，復基於施用第一級毒品海洛因、第二級毒品甲
    基安非他命之犯意，於九十六年七月十四日晚上六時許，在
    臺北縣板橋市○○街四一號三樓住處廁所內，以將海洛因、
    甲基安非他命一同置於吸食器內加熱吸其霧氣之方式，施用
    第一級毒品海洛因、第二級毒品甲基安非他命一次。嗣於九
    十六年七月十六日上午九時許、同日上午十一時許，先後經
    警採尿送驗後，均呈嗎啡、甲基安非他命陽性反應，始查悉
    上情。
二、案經臺北縣政府警察局中和分局、板橋分局報請臺灣板橋地
    方法院檢察署檢察官偵查起訴，經甲○○於準備程序進行中
    就被訴事實為有罪之陳述，經告知簡式審判程序之旨，並聽
    取當事人之意見後，本院裁定以簡式審判程序審理。
    理  由
一、上開事實，業據被告甲○○於警詢及本院審理中坦承不諱，
    而其於九十六年七月十六日上午九許許、同日上午十一時許
    ，經警所採集之尿液經送臺灣檢驗科技股份有限公司，以EI
    A 酵素免疫分析法初步檢驗，再以GC/MS 氣相層析質譜儀法
    確認檢驗結果，確呈甲基安非他命及嗎啡陽性反應，亦有該
    公司九十六年八月十五日、九十六年八月六日濫用藥物尿液
    檢驗報告（尿液檢體編號：六００六一一、ＤＺ00000
    000000）及臺北縣政府警察局中和分局毒品危害防制
    條例案件犯罪嫌疑人姓名及代碼對照表、臺北縣政府警察局
    板橋分局應受尿液採驗人尿液檢體採集送驗紀錄表各一紙附
    卷可稽。再參以海洛因於人體內會代謝成嗎啡，因此涉嫌海
    洛因之施用者係檢驗其尿液中之嗎啡反應等情，為本院職務
    上已知之事實，被告亦自承其係施用海洛因，足見被告為警
    查獲前所施用者除甲基安非他命外，尚包括海洛因無訛。又
    依本院歷來審判經驗得知，海洛因及甲基安非他命之吸食方
    式，依施用者之使用習慣而有所不同，並無一定模式可循，
    確有施用者將二者同置於吸食器內施用之可能，是被告於本
    院審理時稱九十六年七月十四日晚上六時許，係同時將海洛
    因與甲基安非他命混合同置於吸食器內並燒烤成煙而吸食該
    氣體等語，應非無可能。綜上足認被告自白與事實相符。又
    被告前於九十三年間，因施用毒品案件，經本院以九十三年
    度毒聲字第一六九七號裁定送觀察、勒戒後，認有繼續施用
    毒品之傾向，再經本院以九十三年度毒聲字第二一三四號裁
    定令入戒治處所施以強制戒治，嗣因無繼續戒治之必要，於
    九十四年八月十八日執行完畢釋放，並由臺灣板橋地方法院
    檢察署檢察官以九十四年度戒毒偵字第三三七號為不起訴處
    分確定之事實，有臺灣高等法院被告前案紀錄表一份在卷可
    參。從而，被告於強制戒治執行完畢釋放後五年內，再犯毒
    品危害防制條例第十條第一項、第二項之施用第一、二級毒
    品罪之事實，應堪認定。本件事證明確，應依法論科。
二、按海洛因、甲基安非他命係毒品危害防制條例第二條第二項
    第一、二款所定之第一、二級毒品，故核被告所為，係犯上
    開條例第十條第一項之施用第一級毒品罪，及同條例第十條
    第二項之施用第二級毒品罪。被告施用第一、二級毒品前持
    有之行為，為其施用之高度行為所吸收，均不另論罪。又被
    告係以一施用行為同時觸犯施用第一級毒品與第二級毒品之
    二罪，為想像競合犯，應從施用第一級毒品之重罪處斷。爰
    審酌被告前已因施用毒品而經強制戒治後，已有二次施用毒
    品犯行經判刑確定，有臺灣高等法院被告前案紀錄表一件在
    卷足佐，其猶不知悔改而再犯本件施用毒品之犯行，顯見其
    戒除毒癮之意志薄弱，惟其施用毒品係自戕行為，對他人法
    益尚無具體危害，及其係同時施用第一、二級毒品之犯罪手
    段、犯罪後坦承犯行之態度等一切情狀，量處如主文所示之
    刑。
據上論斷，應依刑事訴訟法第二百九十九條第一項前段，毒品危
害防制條例第十條第一項、第二項，刑法第十一條前段、刑法第
五十五條，判決如主文。
本案經檢察官陳佳宏到庭執行職務。
中    華    民    國    97    年    6     月    12    日
                  刑事第十六庭    法  官  白光華
以上正本證明與原本無異。
如不服本判決應於送達後十日內向本院提出上訴狀。
                                  書記官  張玉如
中    華    民    國    97    年    6     月    12    日
附錄本案論罪科刑法條全文：
毒品危害防制條例第10條第1項
施用第一級毒品者，處六月以上五年以下有期徒刑。
施用第二級毒品者，處三年以下有期徒刑。


司法院資訊處製作；財團法人民間司法改革基金會備份。
